---
output: github_document
---

<!-- README.md is generated from README.Rmd. Please edit that file -->

```{r, include = FALSE}
knitr::opts_chunk$set(
  collapse = TRUE,
  comment = "#>",
  fig.path = "man/figures/README-",
  out.width = "100%"
)
```
# baidumap
<!-- badges: start -->
<!-- badges: end -->

最近救活了R语言一个废弃了3年的R包，`baidumap`。`baidumap`可以用来获取给定地名的
经纬度位置，也可以根据经纬度信息获取POI数据。主要功能如下：

```{r example}
library(baidumap)
# 1. 给定经纬度，获取POI信息
loc <- matrix(c(
  117.93780, 24.55730, 
  117.93291, 24.57745, 
  117.23530, 24.64210, 
  117.05890, 24.74860), byrow = T, ncol = 2)
location <- get_location(loc) 
print(location)

# 2. 给定地名，获取经纬度
get_coord(c("中国地质大学（武汉）")) # matrix

# 3. 查询POI
get_place("袁家河", "十堰市")
get_place("店子河", "十堰市")
get_place("西河", "十堰市")

get_place("水库", "武汉")
get_place("三峡大坝")
```

值得详细介绍的是`get_place`函数，`get_place`可以用来获取水库、大坝、水文站、气象站的站点位置，同时又可核对官方资料提供的气象站、水文站的站点位置是否准确。

`get_place`具体有以下应用情景：

- 大多数气象站点都经历过位置变迁，但是位置变迁记录可能有误。根据气象局的2481站点的气象资料显示，有17个站点变迁距离超过100km，有52个站点的变迁距离超过50km。站点变迁录取超过50km是非常可疑的，很可能是记录错误。气象站点的错误位置，影响气象数据的均一化矫正。此时根据`get_place`获取的站点位置作为benchmark，可以修改那些错误的站点信息。

- 全国水雨情信息网（http://xxfb.mwr.cn/）提供了中国实时的水位和流量信息，但是未提供这些河道站和水库站的站点位置信息。根据`get_place`可以猜测这些站点的大致位置信息，根据累积流最大原则，将这些站点位置修正
到距离最近的累积流最大的格点上，进而根据站点位置信息，获取流域形状。进行实时洪水灾情研究。

- 进行选址研究
获取医院、学校、超市、公路的经纬度信息，以半径R做buffer，进行研究选址问题。

## 安装方法

You can install the development version from [GitHub](https://github.com/) with:
``` r
devtools::install_github("kongdd/baidumap")
```

<!-- ### baidu map
```{r}
p <- baidumap(c(lon=116.354431, lat=39.942333))
ggmap::ggmap(p)
# 2. PUT POI into the map
library(ggplot2)
ruc_map = baidumap('中国人民大学', zoom=12)
ruc_coordinate = get_coord('中国人民大学')
ggmap::ggmap(ruc_map) +
  geom_point(aes(x=lng, y=lat), data=ruc_coordinate, col='red', size=5)
```

## Tasklists

- `get_route`: bug  -->
